【裁判字號】    94,易,1659
【裁判日期】    950112
【裁判案由】    偽造文書
【裁判全文】
臺灣高雄地方法院刑事判決              94年度易字第1659號
公  訴  人  臺灣高雄地方法院檢察署檢察官
被      告  丁○○
選任辯護人  黃清江律師
            陳慧錚律師
上列被告因偽造文書案件，經檢察官提起公訴（94年度偵字第15
168 號），又經檢察官聲請改依認罪協商程序審理，本院判決如
下：
    主  文
丁○○行使偽造私文書，足以損害於公眾及他人，處有期徒刑伍
月，如易科罰金，以參佰元折算壹日。偽造之「丙○○」、「乙○○」印章各壹枚、碧井建設有限公司股東同意書壹份、切結書
貳份上偽造之「丙○○」印文參枚、署名參枚，「乙○○」印文
參枚、署名參枚均沒收。
    事實及理由
一、犯罪事實：被告丁○○係址設高雄市新興區○○○路98號1
    樓「碧井建設有限公司」（下稱碧井公司）之負責人，其因
    欲辦理碧井公司之解散登記，竟基於行使偽造私文書及使公
    務員登載不實之犯意，於未經小姨子乙○○、丙○○2 人同
    意之情況下，於民國90年2 月間，持其前於71年間申請設立
    碧井公司時所偽刻之乙○○、丙○○私章各1 枚（此部分因
    罹於時效，另為不起訴處分），在某不詳地點，接續蓋用偽
    造乙○○、丙○○之印文於碧井公司之股東同意書1 份（乙○○、丙○○各1 枚）、切結書2 份（乙○○、丙○○各2
    枚）上，並接續於上開文件上偽簽乙○○、丙○○之署名（
    乙○○、丙○○各3 枚），以此方式接續偽造90年2 月26日
    碧井公司股東同意書1 份、切結書2 份等私文書，足以生損
    害於乙○○、丙○○，旋於90年2 月底3 月初之某日，委託
    不知情之會計師持上開內容不實之股東同意書、切結書等文
    件資料，向高雄市政府建設局聲請碧井公司之解散登記而行
    使之，致使不知情之該管公務員同意碧井公司之解散登記，
    並登載於其職務掌管相關公文書上，足生損害於乙○○、丙○○及高雄市政府建設局對於公司管理之正確性，嗣乙○○
    於93年9 月中旬，收到法務部行政執行署高雄行政執行處命
    其報告碧井公司清算財務狀況之命令，始知悉上情。
二、證據：
  (一)被告於偵查中、本院審理時之自白（553 號偵查卷頁79、本
    院審理卷頁68）。
  (二)告訴人乙○○於偵查中之指述（4394號偵查卷頁3）。
  (三)證人丙○○於偵查中、本院審理時之證述（553 號偵查卷頁
    85）。
  (四)告訴代理人甲○○於警詢、偵查中之指述（553 號偵查卷頁
    5、129）。
  (五)高雄市政府94年1月10日高市府建2公字第9301101400號函暨
    檢附之碧井公司自設立迄解散登記所附之相關資料（553 號
    偵查卷頁18至70）。
  (六)碧井公司股東同意書1 份、切結書2 份（553 號偵查卷頁66
    至70）
三、本件經檢察官與被告於審判外達成協商之合意，且被告已認
    罪，其合意內容為：被告觸犯刑法第216 條、第210 條行使
    偽造私文書罪，願受科刑範圍為有期徒刑5 月，如易科罰金
    ，以銀元300 折算1 日。經核：被告所為，係犯刑法第216
    條、第210 條之行使偽造私文書及刑法第214 條使公務員登
    載不實等罪。檢察官於起訴事實中已經論及被告刑法第216
    條、第210 條行使偽造私文書犯行，然疏未於論罪法條中論
    列，顯為漏載，本院自得逕予補充之，並於審理中告知被告
    相關罪名。被告於股東同意書、切結書上偽造乙○○、丙○○印文、署名之行為，為偽造股東同意書、切結書私文書之
    部分行為，被告偽造股東同意書、切結書等私文書後持以行
    使，偽造之低度行為為行使之高度行為所吸收，均不另論罪
    。被告以1 行為同時偽造李滿足、丙○○2 人之印文、署名
    ，係1 行為觸犯數構成要件相同，法益所有人不同之罪，均
    僅論以1 罪；又被告行使偽造私文書及使公務員登載不實2
    罪間，具有方法、目的之牽連關係，應從一重依行使偽造私
    文書罪處斷。本院審核被告犯後坦承犯行，態度良好，且告
    訴人表示其等親戚一場，無意追究，均據告訴代理人陳明在
    卷等一切情狀，認檢察官與被告協商之罪名、刑度均稱適當
    ，爰不經言詞辯論，於協商合意範圍內判決如主文所示之刑
    ，並諭知易科罰金之折算標準。
四、附註：偽造之丙○○、乙○○印章各1 顆，雖未扣案，然無
    證據證明業已滅失，仍應依刑法第219 條規定宣告沒收；股
    東同意書1 份、切結書2 份上偽造之丙○○印文3 枚、署名
    3 枚、乙○○印文3 枚、署名3 枚，亦應依刑法第219 條規
    定宣告沒收；至於該股東同意書1 份、切結書2 份，雖係被
    告犯罪所用之物，然既已呈送高雄市政府建設局之主管機關
    申辦公司解散事務，業屬該主管機關所有，依法不得諭知沒
    收，併予敘明
五、應適用之法條：刑事訴訟法第455 條之4 第2 項、第455 條
    之8 ，刑法第216 條、第210 條、第214 條、第55條、第41
    條第1 項前段、第219 條，罰金罰鍰提高標準條例第1 條前
    段、第2 條，判決如主文。
六、本判決除有刑事訴訟法第455 條之4 第1 項第1 款、第2 款
    、第4 款、第6 款、第7 款所定情形之一，或違反同條第2
    項規定者，得自收受判決送達之日起10日內，向本院提出上
    訴書狀，上訴於第2 審法院外，不得上訴。
本案經檢察官戊○○到庭執行職務。
中    華    民    國    95    年    1     月    12    日
                  刑事第七庭  審判長  法  官  孫啟強
                                      法  官  卓立婷
                                      法  官  蔡川富
以上正本證明與原本無異。
中    華    民    國    95    年    1     月    12    日
                                      書記官  邱秋珍
刑法第216條
行使第 210 條至第 215 條之文書者，依偽造、變造文書或登載
不實事項或使登載不實事項之規定處斷。
刑法第210條
偽造、變造私文書，足以生損害於公眾或他人者，處5 年以下有
期徒刑。
刑法第214條
明知為不實之事項，而使公務員登載於職務上所掌之公文書，足
以生損害於公眾或他人者，處3 年以下有期徒刑、拘役或500 元
以下罰金。


司法院資訊處製作；財團法人民間司法改革基金會備份。
